# 新租赁准备递延所得税

提问人：709046552 时间：2022-11-24 14:14:08
陈版， 采用新租赁准则，是否确认递延所得税资产负债

回答人：chenyiwei
目前由于解释 16 号尚处于征求意见阶段，按照当前已生效的准则规定，租赁期开始日初始确认使用权资产和租赁负债，基于“初始确认豁免”是不确认递延所得税资产、负债的，但可以就后续累计税前扣除金额（租金）与会计上累计确认的租赁费用（使用权资产折旧+租赁负债相关利息支出）之间的差额确认递延所得税资产。
解释 16 号日后发布生效后，按解释 16 号规定执行。可能可以选择提前采用（以最终发布的正式版本为准）。